臺灣臺北地方法院刑事判決　　　　　　　96年度易緝字第98號
公　訴　人　臺灣臺北地方法院檢察署檢察官
被　　　告　甲○○
上列被告因竊盜案件，經檢察官提起公訴（94年度偵字第4044
號），因被告於準備程序中就被訴事實為有罪之陳述，經本院合
議庭裁定改行簡式審判程序審理，茲判決如下：
    主  文
甲○○共同連續攜帶兇器竊盜，處有期徒刑柒月。緩刑參年。
扣案手電筒壹支、鐵剪壹支、壓力剪壹支、剪刀貳支、手提袋參
個均沒收。
    事  實
一甲○○與其兄陳建志（經本院另以九十四年度易字第六四七號
  判決）於民國九十三年十月二十一日至九十四年一月十七日期
  間基於為自己不法所有之概括犯意聯絡，共同於附表編號三至
  十所示之時間前往臺北縣新店市○○路二八九號慈濟醫院工地
  內竊取附表所示被害人之物品。嗣於九十四年一月十七日攜帶
  裝有陳建志所有手電筒一支、鐵剪一支、壓力剪一支等物之手
  提袋一個前往該處竊取己○○及丁○○所有之鋁製天花板等物
  時，為保全人員發現報警當場查獲，並由陳建志、甲○○帶領
  警員前往二人位於臺北縣樹林市○○街一巷十號七樓住處查獲
  其餘被害人遭竊之物品，始知上情，並扣得手電筒一支、鐵剪
  一支、壓力剪一支、剪刀二支、手提袋三個等物。
二案經己○○訴由臺北市政府警察局中山分局報請臺灣臺北地方
  法院檢察署檢察官偵查起訴。
    理　由
一程序事項
(一)被告以外之人於審判外之言詞或書面陳述，除法律有規定者外
  ，不得作為證據，刑事訴訟法第一百五十九條第一項固有明文
  ；惟被告以外之人於審判外之陳述，雖不符同法第一百五十九
  條之一至之四規定，而經當事人於審判程序同意作為證據，法
  院審酌該言詞陳述或書面陳述作成時之情況，認為適當者，亦
  得為證據。又當事人、代理人或辯護人於法院調查證據時，知
  有第一百五十九條第一項不得為證據之情形，而未於言詞辯論
  終結前聲明異議者，視為有前項之同意，同法第一百五十九條
  之五亦定有明文。本件公訴人及被告甲○○於本院準備程序及
  審判程序中對於本案相關證人於偵查中之證述暨其他相關具傳
  聞性質之證據資料之證據能力，均表示沒有爭執，且迄於言詞
  辯論終結前亦未聲明異議。本院審酌本案證人之陳述及證據資
  料作成時之情況，核無違法取證或其他瑕疵，認為以之作為證
  據為適當，前述證人於審判外之陳述及相關證據資料，自得做
  為證據。
(二)本件被告甲○○所犯為死刑、無期徒刑、最輕本刑三年以上有
  期徒刑以外之罪，亦非高等法院管轄第一審之案件，其於本院
  行準備程序時並就被訴事實為有罪之陳述，經聽取檢察官及被
  告陳建志之意見後，依刑事訴訟法第二百七十三條之一第一項
  之規定，由本院合議庭裁定本件改依簡式審判程序，並由受命
  法官獨任進行審理。
二認定犯罪事實所憑之證據及理由：被告甲○○於本院審理時之
  自白，與被害人己○○、丁○○、丙○○、乙○○、戊○○及
  辛○○等領回遭竊物品之贓物認領保管單與照片，扣案手電筒
  一支、鐵剪一支、壓力剪一支、剪刀二支、手提袋三個等證據
  可證，且與共同被告陳建志、證人張林阿愛、邱天送，證人即
  被害人己○○、丁○○、丙○○、乙○○、戊○○及辛○○等
  人之證言相符，已足以擔保被告自白之真實性，本件證據明確
  ，已可認定被告有事實欄所載之犯行。
三論罪科刑之依據
(一)新舊法適用：被告行為後，刑法已於九十四年二月二日修正公
  布，並於九十五年七月一日施行，修正後第二條第一項規定：
  「行為後法律有變更者，適用行為時之法律。但行為後之法律
  有利於行為人者，適用最有利於行為人之法律。」此項修正乃
  為符合刑法第一條罪刑法定主義之要求，貫徹法律禁止溯及既
  往原則，屬規範行為後法律變更所生新舊法律比較適用之準據
  法，應逕適用修正後刑法第二條決定新舊法之適用，先予敘明
  。又關於刑法修正後之新舊法比較，應就罪刑有關之一切情形
  ，綜其全部罪刑之結果而為比較，緩刑部分則逕適用新法，最
  高法院九十五年五月二十三日著有九十五年度第八次刑庭會議
  決議可參。其中修正前第二十八條規定：「二人以上共同實施
  犯罪之行為者，皆為正犯」，修正施行後之規定則為：「二人
　以上共同實行犯罪之行為者，皆為正犯」，僅就文字修正，而
  修正後刑法第三十八條第一項第二款將原條文「供犯罪預備預
  備之物」修正為「犯罪預備之物」，第三項將原條文「犯人」
  修正為「犯罪行為人」，均僅作文字修正，亦未變更法律適用
  之方式或法律效果，均無新舊法比較適用之問題。茲就新舊法
  之比較適用依序說明如下：
(1)罰金刑：本件被告所犯之刑法第三百二十條第一項竊盜罪有罰
  金刑之處罰，行為時之法定刑罰金最低額為銀元一元，依現行
  法規所定貨幣單位折算新臺幣條例第二條，換算為新臺幣僅為
  新臺幣三元。修正後刑法第三十三條第五款：「主刑之種類如
  下：五、罰金：新臺幣一千元以上，以百元計算之」，已將法
  定刑罰金之最低額提高為新臺幣一千元，經比較修正前、後之
  規定，自以被告行為時之法律較有利於被告。
(2)連續犯：刑法修正後，刪除第五十六條連續犯之規定，此刪除
  雖非犯罪構成要件之變更，但顯已影響行為人刑罰之法律效果
  ，自屬法律有變更，經比較新、舊法結果，舊法第五十六條連
  續犯之規定乃將被告連續之數行為以一罪論，較有利被告。
(3)綜合上述各條文修正前後之比較，行為時之法律較有利於行為
  人，依刑法第二條第一項前段之規定，應整體適用被告行為時
  即修正前刑法之規定。
(二)核被告所為，犯刑法第三百二十一條第一項第三款攜帶兇器竊
  盜罪及刑法第三百二十條第一項竊盜罪，且與同案被告陳建銘
  相互間有犯意聯絡及行為分擔，為共同正犯，起訴意旨原認被
  告犯刑法第三百二十條第一項竊盜罪，經蒞庭之公訴人當庭更
  正起訴法條為刑法第三百二十一條第一項第三款，並論以連續
  犯。惟被告於九十三年十月二十一日始前往本案工地工作之情
  ，經證人即被告承包之鼎翔營造股份有限公司負責人乙○○到
  庭證述屬實（本院九十五年二月七日準備程序筆錄），並有員
  工薪資簽收單在卷可憑，而證人即共同被告陳建志亦稱被告係
  於與其共同前往慈濟醫院工作後，才開始與其為竊盜行為（本
  院九十四年十二月二十七日準備程序筆錄）等語，則附表編號
  一、二所指之竊盜行為均於九十三年九月間，即難認為被告有
  與證人陳建志共同前往竊取。附表編號三被害人子○○部分，
  原九十四年度易字第六四七號判決雖因證人陳建志及子○○均
  無法記憶確切時間，而認定時間為九十三年年九月至十二月，
  但被告既係於九十三年十月二十一日後始開始至本案地點竊盜
  ，且其於本院九十四年六月十日行準備程序時供稱扣案（其後
  已由被害人子○○領回）鐵鋸片十片確實為其與證人陳建志共
  同竊得之物（本院卷一第四一頁反面第五行至第七行），足證
  該十片鐵鋸片遭竊之時間應為九十三年十月至十二月間，且為
  被告與證人陳建志共同前往竊取。附表編號四被害人丙○○部
  分，除證人即被害人丙○○於本院證稱附表編號四所列之物品
  均為九十三年十月間遭竊外（同卷第四一頁反面），被告於本
  院九十四年六月十日行準備程序時亦坦承該等物品為其與證人
  陳建志於九十三年十月間前往本案地點分工竊得之物（同卷第
  四二頁），其於通緝到案後改稱：記得是從九十三年十一月開
  始偷的云云，顯係被告記憶錯誤所致，不足採信。另附表編號
  四之被害人丙○○證稱被告竊取之物品係放置於工地現場地上
  （本院九十四年六月四日準備程序筆錄第四頁），編號六之被
  害人乙○○證稱被告竊取之物品係放置於工地地下一樓沒有門
  的庫房地面，以板子蓋住（同日筆錄第五頁），編號九之被害
  人丁○○證稱被告竊取之物品係放置於工地隱密處（偵卷第四
  ○四四號卷第一五六頁），該等物品均未固定，且置於垂手可
  得之處，並無使用工具之必要，編號五、編號七、編號九等物
  品均未固定，屬可任意移動之物，參以除被告自白外，又無證
  據足證被告於附表編號四至七、九之時間前往本案慈濟工地竊
  取財物攜帶何種兇器，自不得遽認被告此五次竊盜犯行亦構成
  攜帶兇器竊盜罪。又被告先後多次竊盜（附表編號四、五、六
  、七、九）及加重竊盜（附表編號三、八、十）犯行間，時間
  緊接，方式相同，觸犯構成要件相同之罪名，顯係基於概括犯
  意反覆為之，為連續犯，應以攜帶兇器竊盜罪一罪論，並依法
  加重其刑。
(三)本院審酌被告犯後坦承犯行，已知悔誤，並與共犯陳建志引領
  警員查獲本件除九十四年一月十七日該次以外之其餘竊盜犯行
  竊得之財物，返還被害人，多數被害人亦不追究，且所得微薄
  等一切情狀，量處如主文所示之刑。又被告前未曾受有期徒刑
  以上刑之宣告，有臺灣高等法院被告全國前案紀錄表一份存卷
  可證，經此起訴審判，應無再犯之虞，本院認為對其科處之刑
  ，以暫不執行為適當，併為緩刑之諭知。扣案手電筒一支、鐵
  剪一支、壓力剪一支、剪刀二支、手提袋三個等物為被告與證
  人陳建志供本件竊盜犯行所用之物，且均屬證人陳建志所有，
  已經其供承在卷，應依刑法第三十八條第一項第二款沒收之。
四適用之法條：刑事訴訟法第二百七十三條之一第一項、第二百
  九十九條第一項前段，刑法第二條第一項前段、第二十八條、
  第三百二十一條第一項第三款、第七十四條第一項前段、第三
  十八條第一項第二款，修正前刑法第五十六條。
本案經檢察官熊南彰到庭執行職務
中　　華　　民　　國　　96　　年　　6 　　月　　29　　日
　　　　　　　　　刑事第十五庭  法　官  邱蓮華
上正本證明與原本無異。
如不服本判決，應於判決送達後10日內，向本院提出上訴狀。
                                書記官  王黎輝
中　　華　　民　　國　　96　　年　　6 　　月　　29　　日
附表
┌──┬───────┬───┬──────────┐
│編號│  竊盜時間    │被害人│  竊  取  物  品    │
│    │              │      │                    │
├──┼───────┼───┼──────────┤
│01  │93年9月間某日 │庚○○│木工鋸檯1組         │
│    │攜帶鐵剪竊盜  │      │木工工具1批         │
│    │              │      │空氣釘槍2台         │
│    │              │      │火藥槍槍釘1批       │
│    │              │      │火藥槍槍釘底火1批   │
│    │              │      │工作燈5顆           │
│    │              │      │電源延長線1批       │
│    │              │      │空壓機風管1批       │
│    │              │      │竹桿槍槍柄1批       │
│    │              │      │竹桿槍槍頭2具       │
│    │              │      │風槍槍釘1批         │
│    │              │      │電鋸鋸片1片         │
│    │              │      │水平儀基座1台       │
├──┼───────┼───┼──────────┤
│02  │93年9月底     │癸○○│手持雷射測距儀1臺   │
│    │攜帶鐵剪竊盜  │      │                    │
├──┼───────┼───┼──────────┤
│03  │93年10月至12月│子○○│圓形鐵鋸片10片      │
│    │間某日攜帶螺絲│      │                    │
│    │起子          │      │                    │
├──┼───────┼───┼──────────┤
│04  │93年10月間某日│丙○○│鋁製天花板1批       │
│    │              │      │電纜線1綑           │
│    │              │      │風管1綑             │
│    │              │      │電燈1盞             │
│    │              │      │全牙集釘片1包       │
│    │              │      │電鑽1臺             │
│    │              │      │木工切臺4塊         │
│    │              │      │自工螺絲半筒        │
│    │              │      │工具袋5 個          │
│    │              │      │雷射腳架1支         │
│    │              │      │小工具建材1批       │
├──┼───────┼───┼──────────┤
│05  │93年11月間某日│戊○○│墨斗2個             │
│    │              │      │木工用鋸片30片      │
│    │              │      │空氣噴槍1把         │
│    │              │      │電表用探針1把       │
│    │              │      │角尺1只             │
├──┼───────┼───┼──────────┤
│06  │93年11月間某日│乙○○│釘槍2支             │
│    │              │      │風管3條             │
│    │              │      │燈具5盞             │
│    │              │      │施工袋（含鐵鎚、刨刀│
│    │              │      │、螺絲起子、砂紙等）│
├──┼───────┼───┼──────────┤
│07  │93年12月間某日│壬○○│墨斗1只             │
│    │              │      │老虎鉗1把           │
│    │              │      │空氣噴槍1把         │
│    │              │      │美工刀1把           │
│    │              │      │角尺1只             │
├──┼───────┼───┼──────────┤
│08  │94年1月間某日 │辛○○│空氣噴槍1支         │
│    │攜帶鐵剪竊盜  │      │中型鐵撬2支         │
│    │              │      │鋸齒1支             │
├──┼───────┼───┼──────────┤
│09  │94年1月間某日 │丁○○│白鐵單孔蓋片260片   │
│    │              │      │白鐵雙孔蓋片141片   │
│    │              │      │單孔插座30個        │
│    │              │      │白鐵插座固定片100片 │
│    │              │      │六角板手1組         │
│    │              │      │管鉗板手1支         │
│    │              │      │電話線1綑           │
│    │              │      │電源延長線1綑       │
├──┼───────┼───┼──────────┤
│10  │94年1月17日   │丁○○│電線1袋             │
│    │攜帶手電筒一支│己○○│鋁製天花板1箱       │
│    │、鐵剪一支、壓│      │                    │
│    │力剪一支、剪刀│      │                    │
│    │二支竊盜      │      │                    │
└──┴───────┴───┴──────────┘
附錄論罪科刑法條
刑法第321條
犯竊盜罪而有左列情形之一者，處6月以上、5年以下有期徒刑：
一　於夜間侵入住宅或有人居住之建築物、船艦或隱匿其內而犯
　　 之者。
二　毀越門扇、牆垣或其他安全設備而犯之者。
三　攜帶兇器而犯之者。
四　結夥三人以上而犯之者。
五　乘火災、水災或其他災害之際而犯之者。
六　在車站或埠頭而犯之者。
前項之未遂犯罰之。
